【裁判字號】    98,抗,523
【裁判日期】    980929
【裁判案由】    提存異議
【裁判全文】
臺灣高等法院臺中分院民事裁定  98年度抗字第523號
抗  告  人  甲○○
相  對  人  寶蓮資產管理股份有限公司
法定代理人  乙○○
上列抗告人因與相對人間提存異議事件，對於中華民國98年8月
28日臺灣臺中地方法院98年度聲字第495號所為裁定提起抗告，
本院裁定如下：
    主  文
抗告駁回。
抗告程序費用由抗告人負擔。
    理  由
一、按債權人受領遲延，清償人得將其給付物，為債權人提存之
    ，民法第326條定有明文。又按提存乃非訟事件，提存所僅
    得就形式上之程式為審查，凡提存人之聲請合於提存法規定
    之提存要件，提存所即應受理提存，至於提存人之清償提存
    是否合乎債務本旨而為提存，此乃實體上之問題，提存所無
    庸亦無權加以審查（最高法院93年度台上字第1765號判決意
    旨參照）。此觀諸提存法施行細則第20條第5款明定「清償
    提存，關於提存原因之證明文件，無庸附具」亦可得知。易
    言之，提存乃債務人將其應為之給付，提存於國家設置之提
    存所，以代清償或達到法律上某一目的之行為，並非判斷私
    法上權利義務之訴訟程序，當事人有關實體事項之爭執，應
    由當事人另行以訴訟方式謀求解決，提存所並無審查權限。
二、查本件相對人以抗告人位於台中市○區○○段1107地號（權
    利範圍142/100000）、同段358建號（權利範圍128/1000）
    之共有不動產，已依土地法第34條之1，經該共有物之共有
    人超過1/2人數及其應有部分合計超過1/2之共有人同意，全
    部出售，抗告人按其共有物所登記之權利範圍持份比例應分
    配價款為新台幣359,066元，經相對人以存證信函通知抗告
    人於函到10日內前往領取，抗告人逾期未領為由，將其給付
    物即新台幣359,066元為抗告人提存之，核屬清償提存，且
    相對人已提出記載事項完備之提存書、國庫存款收款書、提
    存費收據、提存通知書、證明受取權人即抗告人受領遲延情
    事之存證信函及掛號郵件收件回執影本、受取權人即抗告人
    之戶籍謄本、代理人之委任書等件，合於提存法及其施行細
    則之規定，依前開說明，原法院提存所准予提存，即無不合
    。抗告人於原法院聲明異議意旨及抗告意旨雖略以：系爭干
    城第一廣場不動產攤位應無土地法第34條之1之適用，相對
    人係欲蒙蔽提存所，以提存文件向地政機關辦理抗告人所有
    之系爭干城第一廣場不動產攤位以一成左右的價格過戶給某
    特定人云云，惟，此核屬實體法上之爭執，要非僅得就書面
    文件為形式上審查之提存程序所得審究，抗告人據以聲明異
    議，指摘提存所准予提存為不當，並非有理。至抗告意旨雖
    另以：相對人收取管理費，並未實質履行管理，導致該不動
    產周圍髒亂，危物懸吊；相對人從未進行任何相關促使大樓
    不動產營運之活動云云，核亦尚與本件之認定無涉。綜上所
    述，原法院以裁定駁回抗告人之聲明異議，於法並無不合。
    抗告人抗告意旨仍執陳詞指摘原法院裁定不當，聲明應予廢
    棄，非有理由，應予駁回。
三、據上論結，本件抗告為無理由，爰依民事訴訟法第495條之1
    第1項、第449條第1項、第95條、第78條，裁定如主文。
中    華    民    國    98    年    9     月    29    日
                民事第三庭    審判長法  官  陳照德
                                    法  官  李平勳
                                    法  官  朱  樑
以上正本係照原本作成。
不得再抗告。
                                    書記官  陳妙瑋
中    華    民    國    98    年    9     月    30    日
                                                      Ｖ


司法院資訊處製作；財團法人民間司法改革基金會備份。
